# 请教陈版：政府补助“总额法”和“净额法”的依据问题

提问人：wx_5e7dc5ecabdd 时间：2021-08-09 13:33:10
IAS20中的第 30 条说明了政府补助总额法和净额法的依据，其中1.总额法的依据是“将收益和费用相抵消是不恰当的，应将费用和补助分开，以便与不受补助影响的其他费用作出比较”
问题 ：这句话是否可以理解为“将收益费用分别以总额列示可以反映出价值的具体运动轨迹，从而向报告使用者提供相对全面的信息”？
2.净额法的依据为“如果企业不能得到补助则不会发生费用，因此在呈报费用时如不抵消补助，可能会引起误解”。
问题 ：请问这里所说的误解具体是指什么？

回答人：chenyiwei
1 、也可以这样理解。
2 、个人理解，“如果企业不能得到补助则不会发生费用”隐含的意思是：对应的费用不是日常业务中发生的常规费用，可能有偶发性，因此如果将此类费用与补助按总额法分开列报，可能导致报表使用者对费用的规模和变动趋势产生误判。